【裁判字號】    99,審訴,864
【裁判日期】    990924
【裁判案由】    毒品危害防制條例
【裁判全文】
臺灣桃園地方法院宣示判決筆錄        99年度審訴字第864 號
公  訴  人  臺灣桃園地方法院檢察署檢察官
被      告  甲○○
指定辯護人  本院公設辯護人彭詩雯
上列被告因毒品危害防制條例案件，於中華民國99年9 月24日下
午5 時許，在本院第十法庭宣示判決，出席職員如下：
          法  官   潘怡華
          書記官   林宜亭
          通  譯
法官起立朗讀判決主文、犯罪事實要旨、處罰條文、附記事項，
及告以上訴限制、期間並提出上訴狀之法院，且諭知記載其內容
：
一、主  文：
    甲○○施用第一級毒品，累犯，處有期徒刑拾月，扣案之海
    洛因壹包含袋（淨重零點壹貳公克）沒收銷燬之；又施用第
    二級毒品，累犯，處有期徒刑柒月。應執行有期徒刑壹年參
    月，扣案之海洛因壹包含袋（淨重零點壹貳公克）沒收銷燬
    之。
二、犯罪事實要旨：
    甲○○前於民國87年間，因施用毒品案件，經本院以87年度
    毒聲字第110 號裁定送觀察、勒戒後，因認有繼續施用毒品
    傾向，經本院以87年度毒聲字第571 號裁定令入戒治處所施
    以強制戒治，嗣經本院以87年度毒聲字第3138號裁定停止戒
    治併付保護管束出所，復經本院以88年毒聲字第3822號裁定
    撤銷停止戒治並令入戒治處所施以強制戒治，又經本院以89
    年度毒聲字第91號裁定停止戒治並付保護管束出所，於89年
    2 月9 日保護管束期滿，停止戒治未經撤銷，視為已執行完
    畢，該次犯行並經臺灣桃園地方法院檢察署檢察官以89年度
    戒偵字第131 號為不起訴處分確定。又於前開強制戒治執行
    完畢後5 年內之89年間，因施用毒品案件，經本院以90年度
    毒聲字第1184號裁定令入戒治處所施以強制戒治，嗣經本院
    以90年度毒聲字第4308號裁定停止戒治並付保護管束出所，
    於91年3 月19日保護管束期滿，停止戒治未經撤銷，視為已
    執行完畢，該連續施用第二級毒品犯行及持有第一級毒品犯
    行，並經本院以91年度易字第431 號判決各判處有期徒刑5
    月、4 月，應執行有期徒刑8 月確定。復於91年間，因持有
    毒品案件，經本院以92年度桃簡字第471 號判決判處有期徒
    刑3 月確定；同年間，另因施用毒品案件，經本院以92年度
    訴字第797 號判決各判處有期徒刑8 月、6 月，應執行有期
    徒刑1 年確定；上開3 罪刑嗣經本院以93年度聲字第2176號
    裁定應執行有期徒刑1 年2 月確定，並與上開應執行有期徒
    刑8 月之刑期接續執行，於94年6 月7 日假釋併付保護管束
    出監，嗣遭撤銷假釋，尚餘殘刑有期徒刑3 月1 日，於95年
    2 月6 日入監服刑，並於95年5 月6 日縮刑期滿執行完畢。
    繼於94年間因連續施用第一級毒品案件，經臺灣高等法院以
    95年度上訴字第1466號判決判處有期徒刑11月，嗣經最高法
    院以95年度台上字第5080號判決駁回上訴確定；再於95年間
    因施用第一、二級毒品案件，經本院以95年度訴字第2433號
    判決各判處有期徒刑10月、7 月，應執行有期徒刑1 年3 月
    確定；上開3 罪刑嗣經臺灣高等法院以96年度聲減字第2781
    號裁定各減刑2 分之1 ，並定應執行刑為有期徒刑1 年確定
    。於95年間復因施用第一級毒品案件，經本院以96年度訴字
    第633 號判決判處有期徒刑1 年2 月，減為有期徒刑7 月確
    定；於95年間又因施用第一級毒品案件，經本院以96年度審
    訴字第249 號判決判處有期徒刑9 月，減為有期徒刑4 月15
    日確定；上開2 案嗣經本院以97年度聲字第692 號裁定定應
    執行刑為有期徒刑11月確定，並與前開應執行刑有期徒刑1
    年接續執行，於97年12月28日執行完畢（於本案均構成累犯
    ）。詎仍不知悔改，復基於施用第一、二級毒品之犯意，於
    98年9 月23日上午某時，在桃園縣桃園市○○路180 號8 樓
    欣桃大飯店811 號房內，分別以抽香菸之方式施用海洛因及
    以安非他命吸食器燒烤吸食之方式施用甲基安非他命各1 次
    。嗣於同日下午6 時許，在上址內為警查獲，並扣得海洛因
    1 包含袋（淨重0.12公克）。
三、處罰條文：
    毒品危害防制條例第10條第1 項、第2 項、第18條第1 項前
    段，刑法第11條、第47條第1 項、第51條第5 款。
四、附記事項：
    扣案之白色粉末1 包（淨重0.97公克），經鑑驗後未發現法
    定毒品成分，此有法務部調查局濫用藥物實驗室鑑定書1 份
    在卷可稽，非違禁物，亦無積極證據證明為供犯本案所用之
    物，爰不予沒收。
五、協商判決除有刑事訴訟法第455 條之4 第1 項第1 款於本訊
    問程序終結前，被告撤銷協商合意或檢察官撤回協商聲請者
    ；第2 款被告協商之意思非出於自由意志者；第4 款被告所
    犯之罪非第455 條之2 第1 項所定得以協商判決者；第6 款
    被告有其他較重之裁判上一罪之犯罪事實者；第7 款法院認
    應諭知免刑或免訴、不受理者情形之一，及違反同條第2 項
    「法院應於協商合意範圍內為判決；法院為協商判決所科之
    刑，以宣告緩刑或2 年以下有期徒刑、拘役或罰金為限」之
    規定者外，不得上訴。
六、如有前項得上訴之情形者，得自收受判決送達之日起10日內
    ，向本院提出上訴書狀，上訴於第二審法院。
中    華    民    國    99    年    9    月     24    日
                            刑事庭法  官  潘怡華
以上正本證明與原本無異。
                                  書記官  林宜亭
中    華    民    國    99    年    9    月     24    日
附錄本案論罪科刑法條：
毒品危害防制條例第10條規定：
施用第一級毒品者，處6 月以上5 年以下有期徒刑。
施用第二級毒品者，處3 年以下有期徒刑。

司法院資訊處製作；財團法人民間司法改革基金會備份。
